臺灣臺北地方法院刑事判決　　　　　　 96年度簡上字第379號
上　訴　人　臺灣臺北地方法院檢察署檢察官
被　　　告　乙○○
上列上訴人因被告妨害秘密案件，不服中華民國九十六年九月五
日本院九十六年度簡字第二六七三號第一審簡易判決（聲請簡易
判決處刑案號：九十六年度偵字第九六九０號），提起上訴，本
院管轄之第二審合議庭判決如下：
    主  文
上訴駁回。
乙○○緩刑參年。
    事  實
一、乙○○於民國九十六年四月二十五日上午八時許，在臺北市
    信義區○○路○段二００號遠雄大樓二樓，尾隨甲○○進入
    女廁後，先藏身於甲○○隔壁之隔間內，待甲○○更衣時，
    即無故以其所有之數位相機（廠牌：Panasonic、型號：DMC
    -F X010，含ＳＤ卡一張）自廁所下方空隙竊錄甲○○更衣
    之非公開活動照片一張。嗣因甲○○察覺有異，立即會同大
    樓警衛前往察看，而當場逮捕乙○○，且報警處理，並扣得
    前揭數位相機一臺。
二、案經甲○○訴由臺北市政府警察局信義分局報請臺灣臺北地
    方法院檢察署檢察官偵查起訴。
    理  由
一、上揭犯罪事實，業據被告乙○○於警訊、偵查及本院審理中
    均坦承不諱，核與告訴人甲○○於警訊及偵查中指訴情節大
    致相符，復有竊錄照片一張及監視錄影畫面照片一張存卷可
    稽（見偵查卷第二九、三０頁），且有前揭數位相機一臺（
    廠牌：Panasonic、型號：DMC-F X010，含ＳＤ卡一張）扣
    案可佐。是本件事證明確，被告犯行洵堪認定，應予依法論
    科。
二、核被告所為，係犯刑法第三百十五條之一第二款之無故以照
    相工具竊錄他人非公開之活動罪。原審依刑事訴訟法第四百
    四十九條第一項前段、第三項、第四百五十條第一項、第四
    百五十四條第二項、刑法第三百十五條之一第二款、第四十
    一條第一項前段、第三十八條第一項第二款、第三百十五條
    之三，刑法施行法第一條之一之規定，判處被告有期徒刑三
    月，如易科罰金，以新臺幣一千元折算一日，並將前揭被告
    所有用以竊錄之數位相機一臺（廠牌：Panasonic、型號：D
    MC-F X010，含ＳＤ卡一張）及竊錄相片一張均宣告沒收，
    核其認事用法均無違誤，量刑亦稱妥適。檢察官上訴意旨雖
    以：被告長久出入該處，顯係習慣性犯案，於庭上雖有表示
    和解意願，然實際上並未與告訴人進行和解，犯後亦未獲得
    告訴人之原諒，原審量刑過輕云云。惟查，被告年紀尚輕，
    前無犯罪紀錄，此有臺灣高等法院被告前案紀錄表在卷可按
    ，實難僅憑本案及告訴人之指訴，即認被告有以照相竊錄他
    人非公開活動之習慣，且被告已於本院九十六年十月二十六
    日審理時，當庭賠償告訴人新臺幣十五萬元，而與告訴人達
    成和解，有和解書一件存卷可參，上訴人並同意給予緩刑（
    見本院九十六年十月二十六日審判筆錄），足認原審量刑並
    無不合。檢察官上訴意旨指摘原判決不當，為無理由，應予
    駁回。末查，被告前未曾受有期徒刑以上刑之宣告，有前開
    臺灣高等法院被告前案紀錄表可按，其因一時衝動，短於思
    慮，致罹刑典，經此罪刑之宣告後，應知所警惕，信無再犯
    之虞，本院認就其所宣告之刑以暫不執行為適當，爰併宣告
    緩刑三年，以啟自新。
據上論斷，應依刑事訴訟法第四百五十五條之一第一項、第三項
、第三百六十八條，刑法第七十四條第一款，判決如主文。
本案經檢察官陳焜昇到庭執行職務。
中　　華　　民　　國　  96　年　　10　　月　　31    　日
　　　　　　　　　刑事第十三庭審判長法　官　黃俊明
　　　　　　　　　　　　　　  　　  法　官　張文俊
                                    法  官  郭顏毓
以上正本證明與原本無異
不得上訴。
　　　　　　　　　　　　    　　  　書記官　潘文賢
中　　華　　民　　國　　96　　年　　11　　月　　6 　　日
附錄本案論罪科刑法條全文：
刑法第三百十五條之一
（妨害秘密罪）
有下列行為之一者，處三年以下有期徒刑、拘役或三萬元以下罰
金：
一、無故利用工具或設備窺視、竊聽他人非公開之活動、言論、
    談話或身體隱私部位者。
二、無故以錄音、照相、錄影或電磁紀錄竊錄他人非公開之活動
    、言論、談話或身體隱私部位者。
